Surya Maulana Syahrir

Driver Online

Bekasi|+62 858 3053 8025| suryamaulanasyahrirrr@gmail.com



RINGKASAN

Halo, Perkenalkan saya Surya Maulana Syahrir, saya berpengalaman dalam pengiriman terutama pengiriman barang dalam jumlah banyak dalam satu kali pengiriman dengan efisien waktu, mengutamakan keramahan terhadap customer, saya juga mempunyai pengalaman di bidang travel agent, dengan pengalaman pemesanan pesawat via airline agent, melakukan persiapan perlengkapan jamaah umroh, selalu melakukan laporan kas keuangan cabang harian serta bulanan.

PENGALAMAN

PT. Intan Utama Logistik - Jakarta

Staff Ticketing (15 Februari 2016 – 31 Juli 2017)

- Pemesanan tiket pesawat domestik melalui maskapai khusus untuk agent gunanya untuk mempermudah pemesanan serta pembukuan setiap tiket yang di pesan.
- Membantu persiapan perlengkapan umroh dengan mempersiapkan mereka untuk suntik miningitis, membantu keperluan selama manasik serta perlengkapan pakaian seragam, customer akan mengikuti arahan secara terstruktur sehingga dapat melaksanakan umroh dengan khusyuk dalam beribadah.
- Membuat laporan harian dengan menginput secara manual sistem yang digunakan, tujuannya agar data yang di catat secara harian menjadi lebih rapi dan tersusun.

PT. GoTo Gojek Tokopedia Tbk - Jakarta

Driver Online (Agustus 2017 – Sekarang)

• Mengantarkan pesanan customer diantaranya makanan serta barang dengan aman dan cepat.

PENDIDIKAN

STMIK MIKAR BEKASI (2014 – 2018)

S1 Teknik Informatika – IPK 3,24

SERTIFIKASI

Balai Besar Pengembangan Latihan Kerja Bekasi – Drafter Arsitektur
03 Agustus 2015 – 28 Oktober 2015

KEMAMPUAN

- Microsoft Word
- Microsoft Excel
- Microsoft Power Point

- KineMaster
- Membaca map secara cepat